臺灣臺中地方法院刑事判決
110年度易字第2416號
公  訴  人  臺灣臺中地方檢察署檢察官
被      告  卓泓任


上列被告因竊盜案件，經檢察官提起公訴（110年度偵字第26133
號），本院判決如下：
    主    文
卓泓任犯毀越門窗侵入住宅竊盜罪，累犯，處有期徒刑壹年貳月
。未扣案之犯罪所得金牌壹面、現金新臺幣貳仟元及BOSSWAY CL
UB手錶壹只均沒收，於全部或一部不能沒收或不宜執行沒收時，
追徵其價額。
    犯罪事實
一、卓泓任於民國110年5月6日7時50分許至同日22時30分許間之
    不詳時間，以不詳方式前往蔡莉虹位在臺中市○○區○○路000
    號住處3樓陽台後，意圖為自己不法所有，基於毀越門窗侵
    入住宅竊盜之犯意，以不詳方式破壞該處之紗門門鎖及鋁門
    玻璃後，侵入蔡莉虹前開住處3樓，徒手竊取該處神明廳神
    像上之金牌1面。再以不詳方式破壞蔡莉虹前開住處3樓通往
    2樓樓梯間之紗門後，進入蔡莉虹住處2樓房間內竊取現金新
    臺幣（下同）2,000元及BOSSWAY CLUB手錶1只，得手後離去
    。嗣因蔡莉虹於同日22時30分許，發現住處遭竊，而報警處
    理，經警在該處3樓陽台鋁門玻璃採集得指紋1枚，並在該處
    3樓陽台鋁門門鎖及2樓房間櫃子採集遺留之血跡樣本，經比
    對案發現場採集得之指紋與卓泓任之右手中指指紋相符，且
    血跡樣本與卓泓任之DNA-STR型別相符，始查悉上情。
二、案經蔡莉虹訴由臺中市政府警察局清水分局報告臺灣臺中地
    方檢察署檢察官偵查起訴。
    理    由
一、證據能力部分：
  ㈠按被告以外之人於審判外之陳述，雖不符刑事訴訟法第159條
    之1至第159條之4之規定，而經當事人於審判程序同意作為
    證據，法院審酌該言詞陳述或書面陳述作成時之情況，認為
    適當者，亦得為證據；又當事人、代理人或辯護人於法院調
    查證據時，知有第159條第1項不得為證據之情形，而未於言
    詞辯論終結前聲明異議者，視為有前項之同意，刑事訴訟法
    第159條之5定有明文。經查，本判決以下所引用被告卓泓任
    以外之人於審判外之言詞或書面陳述，對被告而言，性質上
    屬傳聞證據，惟被告已知悉有刑事訴訟法第159條第1項之情
    形，且未於言詞辯論終結前聲明異議，本院審酌上開證據作
    成時之情況，尚無違法取證或不當之情形，復與本案之待證
    事實間具有相當之關聯性，以之作為證據應屬適當，揆諸上
    開規定，應認有證據能力。
  ㈡傳聞法則乃對於被告以外之人於審判外之言詞或書面陳述而
    為之規範。本判決以下引用之非供述證據，無刑事訴訟法第
    159條第1項規定傳聞法則之適用，因與本案待證事實具有關
    聯性，且無證據證明係公務員違法取得之物，依法自得作為
    證據。
二、認定犯罪事實所憑之證據及理由：
    訊據被告矢口否認有何毀越門窗侵入住宅竊盜犯行，辯稱：
    我沒有去過告訴人蔡莉虹家云云。然查：
  ㈠證人即告訴人於警詢及本院審理中證稱：110年5月6日22時30
    分左右，我發現我位於臺中市○○區○○路000號住家遭竊現金2
    千元、金牌1面及BOSSWAY CLUB手錶1只，竊嫌應該是從3樓
    破壞紗門及玻璃門後入內，現場有遺留血跡，從3樓到2樓都
    有，電燈開關、所有的櫃子上都有，指紋是在鋁門上的玻璃
    ，是3樓神明廳的位置，我和被告是鄰居，我家和被告家中
    間是266號，門牌整編過沒有264號等語（見偵卷第23-24頁
    、本院卷第36-39頁），並有告訴人當庭標示之GOOGLE街景
    圖列印資料在卷可參（見本院卷第41頁），可見被告住處與
    告訴人住處中間有266號房屋，且3棟房屋相連。復參以清水
    分局獲報到場採證時拍攝之照片，可見告訴人住處3樓之紗
    門鎖具遭破壞，鋁門玻璃遭毀損，鋁門門鎖上有血跡，內側
    玻璃採得指紋1枚，3樓走道、房間內地板、電燈開關上均有
    血跡，廁所有擦拭血跡之衛生紙，2樓通往3樓紗門門鎖遭破
    壞，2樓房間內的櫃子上亦有血跡等情（見偵卷第35-73頁）
    ，均與告訴人前揭證述相符。又該處採得之指紋，經鑑定與
    被告指紋相符，有內政部警政署刑事警察局110年5月28日刑
    紋字第1100053068號鑑定書在卷可查（見偵卷第25-30頁）
    ；採得之血液經鑑定其DNA-STR型別與被告相符，亦有臺中
    市政府警察局110年6月2日中市警鑑字第1100044907號鑑定
    書在卷可憑（見偵卷第31-33頁），是當時留在現場之指紋
    及血跡均為被告所遺留，可證被告確有到過告訴人住處，且
    所遺留血跡或指紋之位置，均與告訴人證稱其住處遭入侵及
    遭竊之位置相符，均足證明本案係被告所為。被告空言否認
    犯行，並不足採。
  ㈡被告於本院審理時稱：聲請傳喚我母親蔡熟作證，證明當時
    我母親開刀後人都在家裡，我都在家照顧她，我案發當天都
    在家裡等語（見本院卷第36頁）。惟被告犯行業經認定如前
    ，縱使其母親證稱當天沒有看到被告出門，然依前揭GOOGLE
    街景圖所示，可見被告住處與告訴人住處，中間有266號房
    屋，且3棟房屋相連，被告得自其住處3樓穿過266號房屋到
    達告訴人住處3樓，得以在不出其住處1樓大門的情形下到達
    告訴人住處，縱予調查亦不足為有利於被告之認定，爰依刑
    事訴訟法第163條之2規定，駁回此部分證據調查之聲請。
  ㈢本案事證明確，被告犯行堪以認定，應依法論科。
三、論罪科刑：
  ㈠核被告所為，係犯刑法第321條第1項第1款、第2款之毀越門
    窗侵入住宅竊盜罪。
  ㈡被告侵入告訴人住處3樓，竊取金牌1面後，再至該處2樓房間
    竊取現金2千元及手錶，係基於同一犯意，於密切接近之時
    間，在同一地點接續為之，各次行為之獨立性薄弱，難以強
    行分離，應論以接續之一罪。
  ㈢被告前因違反毒品危害防制條例案件，經本院以108年度沙簡
    字第205號判決處有期徒刑3月確定，復於108年9月2日易科
    罰金執行完畢，此有臺灣高等法院被告前案紀錄表在卷可憑
    ，被告於有期徒刑執行完畢後，5年內故意再犯本案有期徒
    刑以上之罪，為累犯，且於本案加重最輕本刑，並無過苛，
    爰依刑法第47條第1項規定，加重其刑。
  ㈣爰以行為人之責任為基礎，審酌被告不循正當管道賺取財物
    ，竟破壞告訴人住處3樓鋁門及紗門後侵入之，並竊取金牌1
    面、現金2千元及手錶1只之犯罪手段、所造成之財產上損害
    及對告訴人居住安寧之危害，暨被告未坦承犯行，亦未賠償
    告訴人所受損害，犯後態度上無從為有利於被告之認定，兼
    衡其素行、於本院審理中自陳國中肄業之智識程度、從事水
    泥工之生活狀況等一切情狀，量處如主文所示之刑。
四、沒收部分：
    按犯罪所得，屬於犯罪行為人者，沒收之。前二項之沒收，
    於全部或一部不能沒收或不宜執行沒收時，追徵其價額。刑
    法第38條之1第1項前段、第3項定有明文。查，被告竊得之
    金牌1面、現金2千元及BOSSWAY CLUB手錶1只，均為其本案
    之犯罪所得，且該等物品均未扣案，爰依上揭規定，宣告沒
    收及諭知追徵。
據上論斷，應依刑事訴訟法第299條第1項前段，刑法第321條第1
項第1款、第2款、第47條第1項、第38條之1第1項前段、第3項，
刑法施行法第1條之1第1項，判決如主文。
本案經檢察官詹常輝提起公訴，檢察官李濂到庭執行職務。
中　　華　　民　　國　　111 　年　　2 　　月　　23　　日
                  刑事第六庭    法  官  陳昱翔
以上正本證明與原本無異。
如不服本判決應於收受判決後20日內向本院提出上訴書狀，並應
敘述具體理由；其未敘述上訴理由者，應於上訴期間屆滿後20日
內向本院補提理由書（均須按他造當事人之人數附繕本）「切勿
逕送上級法院」。
告訴人或被害人如不服判決，應備理由具狀向檢察官請求上訴，
上訴期間之計算，以檢察官收受判決正本之日起算。  
                                書記官  陳筱惠
中　　華　　民　　國　　111 　年　　2 　　月　　23　　日
附錄論罪科刑法條
刑法第321條
犯前條第1項、第2項之罪而有下列情形之一者，處6月以上5年以
下有期徒刑，得併科50萬元以下罰金：
一、侵入住宅或有人居住之建築物、船艦或隱匿其內而犯之。
二、毀越門窗、牆垣或其他安全設備而犯之。
三、攜帶兇器而犯之。
四、結夥三人以上而犯之。
五、乘火災、水災或其他災害之際而犯之。
六、在車站、港埠、航空站或其他供水、陸、空公眾運輸之舟、
    車、航空機內而犯之。
前項之未遂犯罰之。